

CONTATO

- **** (11) 99749-8752
- Caieiras, São Paulo
- in matheus-jacob-bendel
- matheus-jacobportfolio.vercel.app/

HABILIDADES

- Liderança de Equipe
- Visão Estratégica e Planejamento
- Comunicação Efetiva
- Resolução de Problemas

EDUCAÇÃO

2019 - 2023

FACENS

• Engenharia da computação

IDIOMAS

• English (B2)

MATHEUS J. BENDEL

DESENVOLVEDOR FULL-STACK

24 ANOS, SOLTEIRO, SÃO PAULO

ANGULAR | REACTJS | NESTJS | IONIC

PERFIL

Desenvolvedor Full-stack e Team Lead com mais de 3 anos de experiência, tendo contribuído para o desenvolvimento de mais de 10 softwares, abrangendo sites, aplicativos e sistemas (APIs). Demonstro habilidade para trabalhar de forma eficaz sob pressão, colaborando com diversas equipes e me adaptando a ambientes dinâmicos. Valorizo a promoção de ambientes de trabalho saudáveis, destacando-me pela comunicação eficiente e pela construção de relações de confiança.

EXPERIÊNCIA PROFISSIONAL

DMK3

2023 - ATUALMENTE

Freelancer - Desenvolvedor Front-end

- Desenvolvimento para aplicações governamentais com ReactJS, Next, Typescript (Javascript), chakra UI e PrimeReact.
- Auxilio em APIs REST arquitetadas em NestJS (NodeJs)

LIGA

2023 - ATUALMENTE

2022-2023

Desenvolvedor Full-stack Pleno e Líder de equipe

- Techlead
- Experiência na criação de aplicativos móveis e web utilizando Ionic.
- Angular (HTML5 e CSS3/SASS) e Typescript (Javascript).
- Arquitetura de APIs REST em NestJS (NodeJs) com utilização de PostgresSQL, Sqlite e MySQL.
- Implantação na AWS e Google Cloud Platform.
- Desenvolvimento de aulas para ensinar e integrar novos membros à equipe de desenvolvimento.
- Experiência no desenvolvimento de softwares PWA e aplicações web, utilizando SCRUM, kanban e git como sistema de controle de versão.
- Integrações com MaterialUI, PrimeNG, Pagar.me, Bootstrap, Capacitor e outras APIs e sistemas externos.
- Projetos: Jacto, Edebê, EVE Flight Data Monitoring, Conecta FACENS

LIGA

Desenvolvedor Full-stack - Júnior

Projetos: Ncursos, Terrex, b2bbee, EVE SP, Conecta FACENS

LIGA 2021-2022

Desenvolvedor Full-stack - Estágio

 Projetos: Learnbox, clube de afiliados, ncursos, agendamento laboratório FACENS